【裁判字號】    99,易,3237
【裁判日期】    991231
【裁判案由】    恐嚇
【裁判全文】
臺灣臺北地方法院刑事判決              99年度易字第3237號
公  訴  人  臺灣臺北地方法院檢察署檢察官
被      告  鄭景鴻
上列被告因恐嚇案件，經檢察官提起公訴（99年度偵字第21842
號），本院判決如下：
    主  文
鄭景鴻犯恐嚇危害安全罪，處拘役伍拾日，如易科罰金以新臺幣
壹仟元折算壹日。
    事  實
一、鄭景鴻與黃啟民（已由檢察官為不起訴處分）原自民國99年
    7 月19日起，即任職於李家維在臺北市松山區市○○道○ 段
    169 號所經營之小石頭火鍋店。其2 人有鑑於在該處上班，
    相關之工作及福利均未受到保障，乃於99年8 月16日22時許
    ，連袂終止與李家維之勞動契約而離職，並隨即離開該工作
    處所。嗣鄭景鴻於翌（17）日凌晨0 時28分許（起訴書誤載
    為0 時27分許），在臺北市信義區○○○路與信義路口之便
    利商店前，借用不知情黃啟民之行動電話（門號為00000000
    00號）撥打李家維之行動電話（門號為0000000000號，起訴
    書誤載為0000000000號），向李家維詢問能否當日給付未領
    之薪資，經李家維表示因其2 人係無故曠職，不得先領取薪
    資，須至同年9 月10日該店發薪日才會將薪資匯入其2 人之
    銀行帳戶內。詎鄭景鴻心生不滿，遂基於恐嚇之犯意，在電
    話中向李家維恫稱：「我知道你店開在哪裡，你要小心一點
    ！幹你娘！」等語，以加害身體、財產之事恐嚇李家維，致
    其心生畏懼而危害於安全。
二、案經李家維訴由臺北市政府警察局松山分局報告臺灣臺北地
    方法院檢察署檢察官偵查起訴。
    理  由
一、按被告以外之人於審判外之言詞或書面陳述，除法律有規定
    者外，不得作為證據，刑事訴訟法第159 條第1 項定有明文
    。又被告以外之人於審判外之陳述，雖不符刑事訴訟法第15
    9 條之1 至第159 條之4 規定，而經當事人於審判程序同意
    作為證據，法院審酌該言詞陳述或書面陳述作成時之情況，
    認為適當者，亦得為證據；當事人、代理人或辯護人於法院
    調查證據時，知有第159 條第1 項不得為證據之情形，而未
    於言詞辯論終結前聲明異議者，視為有前項之同意，刑事訴
    訟法第159 條之5 亦有明文。本判決所引用告訴人李家維於
    警詢時之供述，固屬於被告以外人於審判外之陳述，而為傳
    聞證據，然被告並未爭執其證據能力，且直至言詞辯論終結
    前亦未曾聲明異議，本院審酌該證據作成時之情況，並無不
    當之情形，且與本案亦有相當之關聯性，認以之作為證據應
    屬適當，依刑事訴訟法第159 條之5 第2 項規定，得作為證
    據。
二、訊據被告鄭景鴻矢口否認前開犯行，辯稱意旨略以：告訴人
    李家維是於99年8 月27日15時開完勞資爭議協調會後才去報
    案，我覺得告訴人是挾怨報復。我沒有在電話中向告訴人提
    起「我知道你店開在哪裡，你要小心一點！幹你娘！」等語
    ，我是向告訴人表明：如果不給我薪水的話，我就要走法律
    途徑等語，後來告訴人堅持不給，我才去勞委會申訴云云。
三、本院查：
（一）前揭事實業據告訴人於警詢、檢察官偵查及本院審理時供
      稱明確，且互核一致，而被告就前開於99年8 月17日凌晨
      0 時28分許，在臺北市信義區○○○路與信義路口之便利
      商店前，借用不知情黃啟民之行動電話（門號為00000000
      00號）撥打告訴人之行動電話（門號為0000000000號），
      向告訴人詢問能否當日給付未領之薪資乙節亦不爭執，復
      有行動電話門號0000000000號於99年8 月17日之通聯紀錄
      在卷可稽（見偵卷第35頁）。
（二）被告與告訴人於99年8 月27日15時許，確有參加由中華民
      國勞資關係協進會所召開之處理勞資爭議協調會，並經協
      調成立，除為被告及告訴人所不爭執外，復有中華民國勞
      資關係協進會處理勞資爭議協調會議記錄影本在卷可稽（
      見偵卷第16頁），而在前開之協調會議中，告訴人確有提
      起被告於前開時、地，在電話中以「我知道你店開在哪裡
      ，你要小心一點！幹你娘！」等語恐嚇告訴人，且告訴人
      已於當日至警察局備案等情，亦為告訴人於本院審理時證
      稱明確，復為被告所是認。次查，告訴人在前開協調會議
      中，對於其遭被告恐嚇之事是否應與前開之薪資爭議一併
      處理乙節，被告先於本院審理時供稱：那天調解時，告訴
      人要以這件事與薪水之事一併討論，調解員說這是我們應
      得之報酬，不可混為一談，告訴人遂應允另外再提出求償
      云云（見本院99年12月16日審判筆錄第8 頁），嗣後於最
      後陳述時，卻改稱：調解員要以我在電話中恐嚇告訴人之
      事來協調，但是告訴人拒絕，他說要另外提起訴訟云云（
      見前開筆錄第12頁），前後供述已有不符；然不論如何，
      告訴人遭被告恐嚇之事確曾在前開協調會議中提出討論至
      明，則告訴人如確未遭被告以前開言詞恐嚇，且被告僅在
      電話中告知要走法律途徑等語，告訴人豈有多此一舉，特
      別於前開協調會議時提出此一恐嚇事實，讓在場之被告及
      協調員知悉並提出討論之理？此外，依據告訴人於本院審
      理時當庭所提出附卷之中華電信股份有限公司99年9 月通
      話明細清單所載，告訴人於99年8 月17日凌晨0 時28分許
      接獲被告之電話後，隨即於是日0 時56分18秒打110 電話
      報警，則衡諸一般經驗法則，如被告僅在電話提及「我就
      要走法律途徑」等語，被告之言詞並未有何不法之圖，告
      訴人又何需於接獲被告之電話後，隨即打110 電話報警，
      不怕被告已有錄音搜證，而惹上誣告官司？基上，告訴人
      固無法提出被告所要求之電話錄音，惟參諸前開間接證據
      ，堪認告訴人前開指訴，尚非子虛，應可採信。
（三）綜上，被告向告訴人恫稱：「我知道你店開在哪裡，你要
      小心一點！幹你娘！」等語，以加害身體、財產之事恐嚇
      告訴人，致其心生畏懼而危害於安全之犯行，堪以認定，
      其前開所辯，顯係事後卸責之詞，不足採信。
四、論罪科刑之理由：
（一）核被告所為，係犯刑法第305條之恐嚇危害安全罪。
（二）爰審酌被告僅因與告訴人發生薪資糾紛，即於前開時、地
      ，在電話中以前開言詞恐嚇告訴人，致告訴人心生畏懼而
      危害於安全之犯罪目的、動機、所生危害，暨被告未曾有
      經判決確定之犯罪紀錄，有臺灣高等法院被告前案紀錄表
      在卷可稽，素行良好，犯後矢口否認，且至今仍未與告訴
      人和解之態度等一切情狀，量處如主文所示之刑，並諭知
      易科罰金之折算標準。
據上論斷，應依刑事訴訟法第284 條之1 、第299 條第1 項前段
、刑法第305 條、第41條第1 項前段，刑法施行法第1 條之1 第
1項 、第2 項前段，判決如主文。
本案經檢察官葉雅婷到庭執行職務
中    華    民    國    99    年    12    月    31    日
                  刑事第十一庭  法  官  蔡守訓
上正本證明與原本無異。
如不服本判決應於收受送達後10日內向本院提出上訴書狀，並應
敘述具體理由；其未敘述上訴理由者，應於上訴期間屆滿後20日
內向本院補提理由書（均須按他造當事人之人數附繕本）「切勿
逕送上級法院」。告訴人或被害人如對於本判決不服者，應具備
理由請求檢察官上訴，其上訴期間之計算係以檢察官收受判決正
本之日期為準。
                                書記官  許婉如
中    華    民    國    99    年    12    月    31    日
附錄論罪科刑之條文：
中華民國刑法第305條
（恐嚇危害安全罪）
以加害生命、身體、自由、名譽、財產之事，恐嚇他人致生危害
於安全者，處 2 年以下有期徒刑、拘役或 3 百元以下罰金。

司法院資訊處製作；財團法人民間司法改革基金會備份。
